【裁判字號】    98,交簡上,313
【裁判日期】    990430
【裁判案由】    過失致死等
【裁判全文】
臺灣板橋地方法院刑事判決           98年度交簡上字第313號
上  訴  人  臺灣板橋地方法院檢察署檢察官
被      告  甲○○
選任辯護人  程弘模律師
上列上訴人因被告過失致死案件，不服本院中華民國98年9月3日
98年度交簡字第4829號第一審簡易判決（起訴案號：98年度調偵
字第753 號，原審以98年度交易字第348 號受理繫屬，惟因被告
於原審審理中認罪，原審乃改依簡易程序併分案為98年度交簡字
第4829號續行審理，且將前開原依通常訴訟程序進行之98年度交
易字第348 號案件報結），提起上訴，本院管轄第二審之合議庭
判決如下：
    主      文
上訴駁回。
甲○○緩刑貳年。
    事實及理由
一、本案經本院審理結果，認第一審判決以被告所為係犯刑法第
    185 條之3 之不能安全駕駛動力交通工具而駕駛罪、第276
    條第1 項之過失致人於死罪，依刑事訴訟法第449 條第2 項
    、第3 項、第454 條第2 項，刑法第185 條之3 、第276 條
    第1 項、第41條第1 項前段，刑法施行法第1 條之1 （原審
    判決就本案犯罪事實、證據及應適用之法條，除證據部分補
    充被告於原審所為之自白外，其餘均引用起訴書之記載，而
    起訴書業已敘明，被告所為犯刑法第185 條之3 之重大違背
    義務致交通危險罪及同法第276條第1項過失致死罪嫌，並就
    被告酒醉駕車而致人於死，請依道路交通管理處罰條例第86
    條第1 項規定加重其刑等語明確，足認原審就被告所犯過失
    致人於死罪部分之量刑，已依道路交通管理處罰條例第86條
    第1 項規定加重其刑，僅係於據上論斷欄位之適用法條部分
    ，漏未載明道路交通管理處罰條例第86條第1 項，茲予補充
    ）等規定，並審酌被告明知飲酒後不應再駕車上路，以免危
    及公共安全，竟仍率爾駕車上路，並因駕車疏失肇事，撞及
    行人，且使被害人因而死亡，其犯罪之動機、目的、手段均
    殊屬可議，所為造成人命之喪失，嚴重害及交通安全，所生
    危害甚鉅，惟其犯後尚知坦承犯行之態度，暨其於調解中表
    明願賠償被害人家屬新臺幣（下同）300 萬元（含強制責任
    險），但仍未能達成調解等一切情狀，分別量處拘役40日（
    不能安全駕駛動力交通工具而駕駛罪部分）、有期徒刑3 月
    （過失致人於死罪部分），並均諭知如易科罰金之折算標準
    ，其認事用法及量刑均屬妥適，應予維持，並引用原審判決
    書所載之事實、理由及證據（如附件）。
二、上訴人上訴意旨雖稱：原審諭知被告甲○○服用酒類，不能
    安全駕駛動力交通工具而駕駛及過失致人於死，而分別論處
    拘役40日及有期徒刑3 月罪刑之判決，固屬卓見，惟本案被
    告尚未與告訴人達成和解，對於被害人之損害尚未填補，復
    未細究被告僅願賠償告訴人300 萬元（包含強制責任險），
    顯然過低，告訴人始不願和解之實情，即論處上開罪刑，實
    屬過輕，因而不服原審判決，提起本件上訴等語；然按刑之
    量定，係實體法上賦予法院得為自由裁量之事項，倘其未有
    逾越法律所規定之範圍，或濫用其權限，即不得任意指摘為
    違法；茲原審量定刑期，已審酌被告各種犯罪情狀如上，且
    具體表明所審酌之各項事由，其量刑並無何失出，是上訴人
    遽執原審量刑過輕為由，請求從重量刑，即無理由，應予駁
    回。
三、末查被告前未有何前科紀錄，此有臺灣高等法院被告前案紀
    錄表佐卷可考，其本件犯行係因一時失慮致罹刑典，犯後復
    坦承犯行，甚有悔意，且於本院審理中業與告訴人乙○○及
    被害人家屬張林秀等，於本院板橋簡易庭以190 萬元達成調
    解（此190 萬元不包含強制險保險金150 萬元在內），更於
    99年2 月1 日給付乙○○、張林秀收受前開金額無誤，此有
    辯護人所提出之本院簡易庭98年度司板調字第259 號調解筆
    錄1 份附卷可憑，告訴人嗣且於本院準備程序中陳稱：強制
    險的部分150 萬元，我跟丈母娘約好我跟兒子拿100 萬元，
    丈母娘拿50萬元，我跟兒子的100 萬元已經拿到了，但丈母
    娘那邊應該也拿到了，若被告符合緩刑，願意給他緩刑的機
    會等語在卷（見本院99年1 月11日、99年2 月1 日準備程序
    筆錄），本院衡酌上情，並認被告經此偵審程序之教訓，當
    知所警惕，信無再犯之虞，因認所宣告之刑以暫不執行為適
    當，爰併依刑法第74條第1 項第1 款規定，宣告緩刑2 年，
    用啟自新。
據上論斷，應依刑事訴訟法第455 條之1 第1 項、第3 項、第36
8條、第373條，刑法第74條第1 項第1 款，判決如主文。
本案經檢察官高智美到庭執行職務。
中    華    民    國    99    年    4     月    30     日
                      交通法庭  審判長法  官  曾淑娟
                                      法  官  鄧雅心
                                      法  官  陳明偉
以上正本證明與原本無異。
本判決不得上訴。
                                      書記官  陳玉心
中    華    民    國    99    年    4     月    30     日
附件：

司法院資訊處製作；財團法人民間司法改革基金會備份。
